---
title: "Posa"
author: "lzarauz & mkorta"
date: "1/2/2021"
output:
  html_document:
    toc: true
    toc_float: true
    toc_depth: 2
    theme: flatly
    code_folding: hide
    number_sections: true
---

```{r setup, include=FALSE}
knitr::opts_chunk$set(echo = TRUE, fig.width=12, fig.height=12)
#knitr::opts_chunk$set(echo = TRUE)
```

# Objetivo

En este codigo vamos a comparar los datos de muestreo, ventas y N1V. El objetivo de ver la magnitud de los desembarcos que se llevan a POSA, si están incluidos en las hojas de venta de la OPPAO y si los observamos en el muestreo.


# Resumen

** a concluir entre todos

# Anáslisis y resultados

```{r echo=F, message=FALSE, warning=FALSE}

rm(list=(ls()))

library(lubridate)
library (stringr)
library(dplyr)
library(tidyr)
library(ggplot2)
library(reshape2)
library(data.table)
library(DT)
library(scales)
library(ggthemes)

# contar valores únicos
Fun_CountUnique <- function (x) { length(unique(x))}   

# quitar acentos
mgsub <- function(pattern, replacement, x, ...) {
  if (length(pattern)!=length(replacement)) {
    stop("pattern and replacement do not have the same length.")
  }
  result <- x
  for (i in 1:length(pattern)) {
    result <- gsub(pattern[i], replacement[i], result, ...)
  }
  result
}

      equal_breaks <- function(n = 3, s = 0.05, ...){
  function(x){
    # rescaling
    d <- s * diff(range(x)) / (1+2*s)
    seq(min(x)+d, max(x)-d, length=n)
  }
}
      
      
# fija el tema de las figuras del ggplot
theme_set(theme_bw(base_size=16))
```

## Datos

### Fuentes de datos

Tenemos tres fuentes de datos de venta para la flota de arrastre de Ondarroa: 

* N1V: Las Notas de Venta oficiales (proprcionadas por HAZI). Estas NV incluyen tanto lo que va a POSA, como lo adquirido por otros compradores.

* Ventas: Las hojas de la OPPAO que nos proporcionan los armadores. A estas hojas de venta añadimos las notas que nos pasa POSA en pdf. 

* Muestreo en puerto: los datos que recogen los muestreadores (tallas y peso desembarcado)

### Procesados

Se cargan los ficheros de Ventas, N1V y Muestreos (Tallas) por un lado y por otro los maestros de Especies y Buques. En un primer paso se filtran en todos los ficheros la flota de Ondarroa: parejas 8abd (PTB_DEF_>=70_0_0), parejas de litoral (PTB_MPD_>=55_0_0) y las bacas 8abd (OTB_DEF_>=70_0_0") y bakas 6 (OTB_DEF_100-119_0_0). Incluimos desembarcos en Ondarroa y en Pasaia.

Se unifica con un código lo que identificamos que procede de POSA y lo que no, en los ficheros de N1V y Ventas. En Muestreos no lo sabemos con segurdad, pero rellenamos el campo como "no POSA".

Para que los pesos de N1V, Ventas y Muestreos sean equivalentes se agregan las capturas de ambos barcos en las parejas. Esto es así, porque en la base de datos los desembarcos de las parejas se asignana al 50% a cada buque que comforman la pareja.

Se unen las tres tablas (N1V, Ventas y Muestreo) previamente habiendolas agregado por "IdVenta", "Especie" y "Posa (sí/no)" para obter el sumatorio de los Pesos. Se unifican corrijen y unifican tmabién los nombres de las especies entre las tablas. Finalmente se agrega a la tabla "nombre de buque", "Mes", "Día", "Año" y "Metier". Convertimos NA en ceros, para el peso OPPAO y el peso NV.

```{r echo=F, message=FALSE, warning=FALSE}

#  Informes necesarios:
#
#  Desembarcos (Ventas) 
#  Todos los buques; Todas las especies; Todas las zonas; Todos los metiers
#  Puertos de Venta:	Euskadi; Puertos Base:	España;  Unidad Temporal:	Dia; 
#  csv. configuración ESP
#
#  Notas de Primera Venta 
#  Todos los buques; Todas las especies; Todas las zonas; Todos los metiers
#  Puertos de Venta:	Euskadi; Puertos Base:	España;  Unidad Temporal:	Dia;    
#  csv. configuración ESP
#
#  Tallas (Informe IEO)
#  Todos los metiers GNS/GTR/LLS/FPO/LHM/LTL/LHP/OTB/PTB/PS/MIS
#  Convertir a txt


#      Leer los ficheros y corregir acentos       ####
##################################################### #
DBfile      <- "0_Datos/Ventas_2020.csv"  # Está toda la flota que desembarca en euskadi. OPPAO con sus hojas de venta, el resto con las NV
                                  # Me dice Carmen que ha metido también los datos de POSA hasta junio. Estan identificados como tamaño POSA
NVfile      <- "0_Datos/N1V_2020.csv"     # está toda la flota que desembarca en euskadi.
Tallasfile  <- "0_Datos/Tallas_2020.txt"  # mareas muestradas. toda la flota
Especies    <- "0_Maestros/Especies_2020.txt"# lista maestra de species
Buques      <- "0_Maestros/Buques_2020.txt"  # lista maestra buques


#Maestro especies
conv_sp<- read.csv(Especies, header=T,sep="\t", stringsAsFactors = FALSE); 
names(conv_sp) <- mgsub(c("á","é","í","ó","ú"), c("a","e","i","o","u"), names(conv_sp))
conv_sp$Nombre.Oficial  <- mgsub(c("á","é","í","ó","ú"), c("a","e","i","o","u"), conv_sp$Nombre.Oficial )

#Maestro buques
conv_censo<- read.csv(Buques, header=T,sep="\t", stringsAsFactors = FALSE); 
  names(conv_censo) <- mgsub(c("á","é","í","ó","ú"), c("a","e","i","o","u"), names(conv_censo))
  conv_censo$Buque <- mgsub(c("á","é","í","ó","ú"), c("a","e","i","o","u"), conv_censo$Buque)
  conv_censo$Puerto.base  <- mgsub(c("á","é","í","ó","ú"), c("a","e","i","o","u"), conv_censo$Puerto.base )
  conv_censo$Caladero.principal <- conv_censo$CensoPorModalidad
  conv_censo$Caladero.principal <- toupper(conv_censo$Caladero.principal)
  
  
  #Desembarcos
DB0 <-read.table(DBfile, sep=",",dec=".",header=T, stringsAsFactors = FALSE)#, skip=10)# comment.char = "#")
DB<- DB0
names(DB) <- mgsub(c("á","é","í","ó","ú"), c("a","e","i","o","u"), names(DB))
DB$Nombre_Buque <- mgsub(c("á","é","í","ó","ú"), c("a","e","i","o","u"), DB$Nombre_Buque)
DB$Puerto_Base  <- mgsub(c("á","é","í","ó","ú"), c("a","e","i","o","u"), DB$Puerto_Base )
DB$Puerto_Base  <- mgsub(c("á","é","í","ó","ú"), c("a","e","i","o","u"), DB$Puerto_Base )
DB$Puerto_Venta  <- mgsub(c("á","é","í","ó","ú"), c("a","e","i","o","u"), DB$Puerto_Venta )

names(DB)[names(DB)=="Kg_Desemb_Peso_Vivo"] <- "Peso"


#Notas de Primera venta
NV0 <-read.table(NVfile, sep=";",dec=",",header=T, stringsAsFactors = FALSE)
NV<- NV0
names(NV) <- mgsub(c("á","é","í","ó","ú"), c("a","e","i","o","u"), names(NV))
NV$Nombre_Buque <- mgsub(c("á","é","í","ó","ú"), c("a","e","i","o","u"), NV$Nombre_Buque)
NV$Puerto_Venta  <- mgsub(c("á","é","í","ó","ú"), c("a","e","i","o","u"), NV$Puerto_Venta )

names(NV)[names(NV)=="Peso_Neto"] <- "Peso"


#Tallas
LN0 <-read.table(Tallasfile, sep="\t",dec=",",header=T, stringsAsFactors = FALSE)
LN<- LN0
names(LN) <- mgsub(c("á","é","í","ó","ú"), c("a","e","i","o","u"), names(LN))
LN$Barco <- mgsub(c("á","é","í","ó","ú"), c("a","e","i","o","u"), LN$Barco)
LN$Puerto.venta  <- mgsub(c("á","é","í","ó","ú"), c("a","e","i","o","u"), LN$Puerto.venta )

names(LN)[names(LN)=="Barco.real"] <- "Nombre_Buque"
names(LN)[names(LN)=="Id.Venta"] <- "IdVenta"
names(LN)[names(LN)=="Especie.comercial"] <- "Especie_ALFA3"
LN$Fecha_Venta <- as_date(as.Date(LN$Fecha.venta, "%d/%m/%Y"))
LN$Mes <- month(LN$Fecha_Venta)
LN$Puerto_Base <- conv_censo$Puerto.base[match(LN$Nombre_Buque, conv_censo$Buque )]



#Año
año <- unique(c(DB$Año, NV$Año))

```

```{r echo=F, message=FALSE, warning=FALSE}


 # Hacemos tabla resumen de mareas con la información de cabecera (barco, puerto venta, fecha venta...). 
#############
  Cabeceras <- DB %>% group_by(IdVenta, Nombre_Buque, Cod_UE, Dia, Mes, Año, Metier, Puerto_Venta, Puerto_Base) %>% summarize(Peso=sum(Peso))

    
# identificamos metiers OTB en areas 6 y 7
#############
  # table(NV1$Metier, NV1$Sub_Zona_N1V)
  # subset(NV1, is.na(Sub_Zona_N1V))
  idx <- NV$IdVenta[substr(NV$Metier,1,3) %in% c("OTB","PTB") &
                      NV$Puerto_Base=="Ondarroa" &
                      NV$Sub_Zona_N1V %in% c("27.6","27.7")]

  Cabeceras$Metier[Cabeceras$IdVenta %in% idx]  <-  "OTB_DEF_100-119_0_0"
  Cabeceras$Metier[Cabeceras$Nombre_Buque=="Gure Kantabriko" & Cabeceras$Dia==30 & Cabeceras$Mes==3]  <-  "OTB_DEF_100-119_0_0"
  Cabeceras$Metier[Cabeceras$Nombre_Buque=="Gure Kantabriko" & Cabeceras$Dia==13 & Cabeceras$Mes==4]  <-  "OTB_DEF_100-119_0_0"
  Cabeceras$Metier[Cabeceras$Nombre_Buque=="Gure Kantabriko" & Cabeceras$Dia==20 & Cabeceras$Mes==4]  <-  "OTB_DEF_100-119_0_0"
  # son desembarcos en pasaia que tambien tienen parte desembarcada en ondarroa. a la parte de ondarroa se le habia asignad ya el area 6 pero a la parte de pasaia no.

# subset(Cabeceras, Nombre_Buque=="Gure Kantabriko") %>% data.frame()
# subset(Cabeceras, Nombre_Buque=="Mar Mares") %>% data.frame()
# subset(Cabeceras, Nombre_Buque=="Gure Gaskuña") %>% data.frame()



# filtramos la flota de Ondarroa (OPPAO)
#############
  
  DB1 <- subset( DB, substr(Metier,1,3) %in% c("OTB", "PTB" ) &
                   Puerto_Base %in% c("Ondarroa"))

  NV1 <- subset( NV, substr(Metier,1,3) %in% c("OTB", "PTB" )&
                   Puerto_Base=="Ondarroa")

  LN1 <- subset( LN, substr(Arte,1,3) %in% c("OTB", "PTB" ) &
                   Puerto_Base=="Ondarroa")
  

  # Creamos variable Posa
  
  DB1$Posa <- DB1$Tamaño
  DB1$Posa[DB1$Posa %in% c("POSA", "POSA Ab")] <- "POSA"
  DB1$Posa[!DB1$Posa %in% c("POSA", "POSA Ab")] <- "noPOSA"
  
  NV1$Posa <- NV1$Comprador
  NV1$Posa[NV1$Comprador %in% c("PROYECTO ONDARROA S.A.-POSA")] <- "POSA"
  NV1$Posa[!NV1$Comprador %in% c("PROYECTO ONDARROA S.A.-POSA")] <- "noPOSA"
  
  LN1$Posa <- "noPOSA"  # no estamos seguros de si lo que muestreamso incluye Posa o no. De momento lo igualo a NoPosa para poder cruzar las tablas
  
# para el año 2020 tenemos una introducción de datos incompleta
#   DB: datos de la OPPAO introducidos de enero a octubre
#       datos de POSA introducidos hasta Junio 
#   NV completo
#   Tallas: completo
#   eliminamos los meses incompletospara que los datos sean comparables
#############
  # 
  # unique(DB1$Mes)
  # unique(NV1$Mes)
  # unique(LN1$Mes)
      
  # DB1 <- subset( DB1, Mes %in% 1:6)
  # NV1 <- subset( NV1, Mes_Venta %in% 1:6)
  # #NV1<- subset( NV1, !(Posa=="POSA" & Mes_Venta %in% 7:12))
  # LN1 <- subset( LN1, Mes %in% 1:6)



# unir tablas 
#############
  
  DB2<- DB1 %>% group_by(IdVenta, Especie_ALFA3, Posa) %>% summarize(Peso=sum(Peso))
  NV2<- NV1 %>% group_by(IdVenta, Especie_ALFA3, Posa) %>% summarize(Peso=sum(Peso))
  LN2ini<- LN1 %>% group_by(IdVenta, Nombre_Buque, CodigoTalla, Especie_ALFA3, Categoria.comercial, Posa) %>% summarize(Peso=unique(PesTotCat.Kg.))
  LN2<- LN2ini %>% group_by(IdVenta, Especie_ALFA3, Posa) %>% summarize(Peso=sum(Peso))
  
  
  Comp0<- merge(DB2, NV2, by=c("IdVenta", "Especie_ALFA3", "Posa"), all=TRUE, suffixes=c("", ".NV"))
  Comp0<- merge(Comp0, LN2, by=c("IdVenta", "Especie_ALFA3", "Posa"), all=TRUE, suffixes=c("", ".LN"))
  
  names(Comp0)[names(Comp0)=="Peso"] <- "Peso.Ventas"
  
  Comp0$Nombre.Oficial <-  conv_sp$Nombre.Oficial[match(Comp0$Especie_ALFA3, conv_sp$Cod..ALFA.3)]
  Comp0$Nombre.Check <- Comp0$Nombre.Oficial
  Comp0$Nombre.Check[Comp0$Nombre.Oficial %in% c("Calamar comun", "Calamares Loliginidae", "Calamar veteado", "Calamares Loligo spp.")] <- "Calamares"
  Comp0$Nombre.Check[Comp0$Nombre.Oficial %in% c("Faneca comun", "Fanecas spp", "Faneca menor - Fodon - Capellan")] <- "Fanecas"
  Comp0$Nombre.Check[Comp0$Nombre.Oficial %in% c("Gallo whiffiagonis", "Gallo boscii" ,"Gallos - ollarra")] <- "Gallos"
  Comp0$Nombre.Check[Comp0$Nombre.Oficial %in% c("Lenguado" ,"Lenguado de arena")] <- "Lenguado"
  Comp0$Nombre.Check[Comp0$Nombre.Oficial %in% c("Rapes Lophiidae", "Rape blanco" , "Rape negro", "Rapes Lophius")] <- "Rapes"
  Comp0$Nombre.Check[Comp0$Nombre.Oficial %in% c("Rayas (Rajidae)", "Raya de clavos", "Raya de Murray (DEA)", "Raya santiaguesa", "Rayas spp")] <- "Rayas"
  Comp0$Nombre.Check[Comp0$Nombre.Oficial %in% c("Sepia comun" ,"Sepias y chocos", "Choco-Sepia elegante", "Choco/sepia con punta", "Potas", "Pota europea")] <- "Sepias y chocos"
  Comp0$Nombre.Check[Comp0$Nombre.Oficial %in% c("Bejel", "Cuco - Peona", "Perlon", "Triglidos", "Garneo", "Garneos nep")] <- "Triglidos"
  Comp0$Nombre.Check[Comp0$Nombre.Oficial %in% c("Aligote", "Boga", "Mojarras nep (DEA)", "Sargo mojarra")] <- "Esparidos"
  Comp0$Nombre.Check[Comp0$Nombre.Oficial %in% c("Pintarroja", "Pintarrojas nep (DEA)")] <- "Pintarroja"
  Comp0$Nombre.Check[Comp0$Nombre.Oficial %in% c("Pota costera", "Pota voladora", "Potas Ommastrephidae nep", "Potas voladoras nep (N1V)")] <- "Potas"
  Comp0$Nombre.Check[Comp0$Nombre.Oficial %in% c("Pulpo blanco", "Pulpo comun", "Pulpos Octopodidae")] <- "Pulpos"
  Comp0$Nombre.Check[Comp0$Nombre.Oficial %in% c("Salmonete de roca", "Salmonetes (Mullus spp)")] <- "Salmonetes"
  Comp0$Nombre.Check[Comp0$Nombre.Oficial %in% c("Acedia", "Soleidos", "Ratas", "Soldadito")] <- "Soleidos"
  Comp0$Nombre.Check[Comp0$Nombre.Oficial %in% c("Cohombro", "Cohombro rojo")] <- "Cohombros"
  Comp0$Nombre.Check[Comp0$Nombre.Oficial %in% c("Chicharro Blanco", "Chicharro Negro")] <- "Chicharros"
  Comp0$Nombre.Check[Comp0$Nombre.Oficial %in% c("Estornino del Atlantico", "Estornino del Pacifico")] <- "Estorninos"
  Comp0$Nombre.Check[Comp0$Nombre.Oficial %in% c("Pejerrey - Abichon - Chirrete")] <- "Peon - pez plata"
  
  
  Comp0$Nombre.Check[Comp0$Nombre.Oficial %in% c("Brotola de fango (Phycis blennoides)")] <- "Brotola de fango"
  Comp0$Nombre.Check[Comp0$Nombre.Oficial %in% c("Cabra (Helicolenus dactylopterus)")] <- "Cabra"
  Comp0$Nombre.Check[Comp0$Nombre.Oficial %in% c("Verdel - Caballa")] <- "Verdel"
  Comp0$Nombre.Check[Comp0$Nombre.Oficial %in% c("Lirio - Bacaladilla")] <- "Lirio"
  Comp0$Nombre.Check[Comp0$Nombre.Check %in% c("Peon - pez plata")] <- "Peon"


  # Agregamos información sobre la marea (Cabecera)  
  Comp0$Nombre_Buque <-  Cabeceras$Nombre_Buque[match(Comp0$IdVenta, Cabeceras$IdVenta)]
  Comp0$Mes <-  Cabeceras$Mes[match(Comp0$IdVenta, Cabeceras$IdVenta)]
  Comp0$Dia <-  Cabeceras$Dia[match(Comp0$IdVenta, Cabeceras$IdVenta)]
  Comp0$Año <-  Cabeceras$Año[match(Comp0$IdVenta, Cabeceras$IdVenta)]
  Comp0$Metier <-  Cabeceras$Metier[match(Comp0$IdVenta, Cabeceras$IdVenta)]
  
  # Convertimos NA en ceros, para el peso OPPAO y el peso NV
  Comp0$Peso.OPPAO[is.na(Comp0$Peso.Ventas)] <- 0
  Comp0$Peso.NV[is.na(Comp0$Peso.NV)] <- 0
  
  Comp <- Comp0
  # Guardamos la tabla detallada por si queremos ver la correspondenca entre nombres
  write.table(Comp0, paste("Depuracion_POSA/output/CheckPOSA_detailed_",año,".csv", sep=""), sep=";", dec=",", row.names = F)
  

```

## Tablas 

### Tabla por especie: POSA
En tabla esta mostramos los pesos totales (kg) por especie para cada fuente de datos: Ventas-POSA, Ventas-NoPOSA, N1V-POSA, N1V-POSA. Podemos filtrar qué especies se desembarcan en Ventas y no en N1V, ya la inversa.   


```{r echo = FALSE, message=FALSE, warning=FALSE}

checktab <- Comp %>% group_by(Nombre.Oficial, Nombre.Check, Posa) %>% summarise(Peso.Ventas = sum(Peso.Ventas, na.rm=T),
                                                                     Peso.NV    = sum(Peso.NV, na.rm=T))
  checktab <- dcast(setDT(checktab), Nombre.Oficial + Nombre.Check ~  Posa, value.var = c("Peso.Ventas", "Peso.NV"))
  checktab[is.na(checktab)] <- 0
  
  checktab[,c("Peso.Ventas_noPOSA", "Peso.Ventas_POSA","Peso.NV_POSA", "Peso.NV_noPOSA")] <- round(checktab[,c("Peso.Ventas_noPOSA", "Peso.Ventas_POSA","Peso.NV_POSA", "Peso.NV_noPOSA")] ,0)
  checktab$Peso.Ventas.Total   <- checktab$Peso.Ventas_POSA + checktab$Peso.Ventas_noPOSA
  checktab$Ventas.percentPOSA  <- percent(round(checktab$Peso.Ventas_POSA/checktab$Peso.Ventas.Total, 2),2)
  checktab$Peso.NV.Total       <- checktab$Peso.NV_POSA + checktab$Peso.NV_noPOSA
  checktab$NV.percentPOSA      <- percent(round(checktab$Peso.NV_POSA/checktab$Peso.NV.Total, 2),2)

  checktab <- checktab[,c("Nombre.Oficial","Nombre.Check", "Peso.Ventas_noPOSA", "Peso.Ventas_POSA",  "Peso.Ventas.Total",
                          "Ventas.percentPOSA", "Peso.NV_noPOSA", "Peso.NV_POSA",  "Peso.NV.Total", "NV.percentPOSA")]

  names(checktab) <- c("Nombre.Oficial", "Nombre.corregido", "Ventas_noPOSA", "Ventas_POSA",  "Ventas.Total", "Ventas.prop.POSA",
                          "NV_noPOSA", "NV_POSA",  "NV.Total", "NV.prop.POSA")

    
  checktab <- subset(checktab, Nombre.Oficial != "0") # habrá que chequearlo porque sale  
  
  font.size <- "10pt"
  DT::datatable(checktab, 
                options = list( 
                               #searching = FALSE,
                               pageLength = 10, 
                               autoWidth=T, 
                               scrollX=TRUE,
                               initComplete = htmlwidgets::JS(
                                "function(settings, json) {",
                                paste0("$(this.api().table().container()).css({'font-size': '", font.size, "'});"),
                                "}")
                        # initComplete = JS("function(settings, json) {",
                        # "$(this.api().table().header()).css({'background-color': '#000', 'color':'#fff'});","}")
                         ),
                filter = 'top')
  
   
                # %>% 
                # formatStyle(columns=colnames(checktab),
                # backgroundColor = '#222222', color = "white")
                # 




```


```{r echo=F, message=FALSE, warning=FALSE}


  # agregamos las Parejas

  Comp0$Nombre_Buque2 <- Comp0$Nombre_Buque
  Comp0$Nombre_Buque2[Comp0$Nombre_Buque2 %in% c("Aketxe", "Gaztelugatxe")] <- "Aketxe - Gaztelugatxe"
  Comp0$Nombre_Buque2[Comp0$Nombre_Buque2 %in% c("Arretxu Berria", "Andrekala Berria")] <- "Arretxu Berria - Andrekala Berria"
  Comp0$Nombre_Buque2[Comp0$Nombre_Buque2 %in% c("Kaxu", "Kaxarra")] <- "Kaxu - Kaxarra"
  
  Comp0$IdVenta_ini <- Comp0$IdVenta
  Comp0$IdVenta <- paste(Comp0$Nombre_Buque2, Comp0$Mes, Comp0$Dia, Comp0$Año)
  Comp0$IdVenta[!Comp0$Metier %in% c("PTB_DEF_>=70_0_0","PTB_MPD_>=55_0_0")] <- Comp0$IdVenta_ini[!Comp0$Metier %in% c("PTB_DEF_>=70_0_0","PTB_MPD_>=55_0_0")]

  # Agregamos la tabla para quitar el código ALFA y quedarnos solo con la especie corregida
  Comp0 <- Comp0 %>% group_by(IdVenta, Nombre_Buque2, Mes, Dia,Año, Metier, Nombre.Check, Posa ) %>% 
    summarize (Peso.Ventas = sum(Peso.Ventas, na.rm=TRUE),
               Peso.NV = sum(Peso.NV, na.rm=TRUE),
               Peso.LN = sum(Peso.LN, na.rm=TRUE))
  
  
    # Guardamos la tabla agregada
    write.table(Comp0, paste("Depuracion_POSA/output/CheckPOSA_aggregated_",año,".csv", sep=""), sep=";", dec=",", row.names = F)
  

```

```{r echo=F, message=FALSE, warning=FALSE}

# Select main especies  
  listSp <- Comp0 %>% group_by(Nombre.Check) %>% summarize (Peso=sum(Peso.Ventas, na.rm=TRUE)) %>% arrange(-Peso) %>% mutate(PesoCum=cumsum(Peso)) 
  listSp$PesoCum2 <- listSp$PesoCum/sum(listSp$Peso, na.rm=TRUE)
  listSpPlot <- listSp$Nombre.Check[listSp$PesoCum2<0.98]
 
  
```


## Figuras {.tabset .tabset-pills}
 

### PM vs PV (sinPOSA) {-}

**Peso Muestreo vs Peso ventas por marea (no incluye POSA)**

parejas 8c: Observamos que en las hay descargas que no llegamos a muestrear, principalmente de merluza y lirio, y algo en triglidos. El resto d eespecies se ajustan bien

bakas 8abd: Observamos que en las hay descargas de merluza que no llegamos a muestrear. Revisando la marea (Eguzkilore 28/09/2020) vemos que la razón no es que estas descargas se vayan a POSA. Pero no sabemso por qué. El resto d eespecies se ajustan bien

bakas 6a: La relación entre los pesos observados en los muestreos, y las pesos de ventas se ajustan muy bien.


```{r echo=F, message=FALSE, warning=FALSE}

  t <- subset(Comp0, Peso.LN>0 &  Posa=="noPOSA" & Nombre.Check %in% listSpPlot)  

  for (i in c("PTB_MPD_>=55_0_0", "OTB_DEF_>=70_0_0", "OTB_DEF_100-119_0_0")) {
      plottitle <- i
    
    ggp <- ggplot(subset(t, Metier==i), aes(Peso.Ventas, Peso.LN)) + 
      geom_point(size = 2) +
      #geom_label(label=rownames(subset(t, Metier==i))) +
      geom_abline(intercept = 0, slope = 1, col="red") +
      facet_wrap( ~ Nombre.Check, scales="free", ncol=4) +
      ggtitle(plottitle) +
      theme( plot.title = element_text(hjust = 0.5))
    
    #windows(25,15)
    ggp <- plot (ggp)
    #ggsave(gsub(" ", "", plottitle),scale=1.5)
    
  }


# subset(t, Metier=="OTB_DEF_100-119_0_0" & Nombre.Check=="Potas")
# subset(t, Metier=="OTB_DEF_100-119_0_0" & Mes==10 & Dia==19)
# subset(t, Metier=="OTB_DEF_100-119_0_0" & Nombre.Check=="Rapes")

```

### PM vs PV (all) {-}

**Peso Muestreo vs Peso ventas por marea (incluye POSA)**

*parejas 8c*: Al añadir POSA,no cambia mucho debido a que para esta flota hay muy poca POSA declarada en Ventas, aunque si se observan algunos meses con más desembarcos en Ventas para verdel y lirio. 

*bakas de la 8abd*: Se observa que en general el peso Venta es mayor que el peso muestreado, particularmente en merluza, fanecas, gallos y tríglidos. Estas especies son de las que nos estaríamos perdiendo parte de sus desembarcos porque se llevan a POSA y el muestreaor no tiene acceso a ellos. Para verdel no se observan diferencias enre el peso muestreado y el peso de venta

*bakas de la 6*: No se observan diferencias enre el peso muestreado y el peso de venta para merluza. Sí se observa alguna diferencia para gallso y rapes

```{r echo=F, message=FALSE, warning=FALSE}

  t <- Comp0 %>% group_by(IdVenta, Nombre_Buque2, Mes, Dia, Metier, Nombre.Check ) %>% 
    summarize (Peso.Ventas = sum( Peso.Ventas, na.rm=TRUE),
               Peso.NV = sum(Peso.NV, na.rm=TRUE),
               Peso.LN = sum(Peso.LN, na.rm=TRUE))

  t <- subset(t, Peso.LN>0 & Nombre.Check %in% listSpPlot) 
  

for (i in c("PTB_MPD_>=55_0_0", "OTB_DEF_>=70_0_0", "OTB_DEF_100-119_0_0")) {
    plottitle <- i
    ggp <- ggplot(subset(t, Metier==i), aes(Peso.Ventas, Peso.LN)) + 
      geom_point(size = 2) +
      geom_abline(intercept = 0, slope = 1, col="red") +
      facet_wrap( ~ Nombre.Check, scales="free", ncol=4) +
      ggtitle(plottitle) +
      theme(plot.title = element_text(hjust = 0.5))
  
  #windows(25,15)
  ggp <- plot (ggp)
  #ggsave(gsub(" ", "", plottitle),scale=1.5)
  
}

```


### PNV vs PV (barplot) {-}

*Parejas 8abd*: en Ventas no se declara ningun kg de merluza de POSA (los pdf), sin embargo, en N1V sí que se declara merluza de POSA. A pesar de no incluir nada de POSA, el peso de Ventas es mayor.

*Parejas 8c*: Lirio y Potas tienen kg declarados como POSA tanto en NV como en Ventas. merluza y peon, solo tienen KG declarados como  POSA en NV.En general, el total de desembarcos es mayor en Ventas

*Bakas 8abd*: Hay mayor variedad de especies que declaran POSA, tanto en Ventas como en NV. Los totales ajustan mejor, incluso siendo superiores en NV, salvo en verdel y rayas, que tienen más kg declarados en Ventas

*Bakas 6*: solamente POSA en gallos, rapes y brótola de fango. Los totales eajustan bastante bien

Lo que vemos es que no siempre hay correspondencia entre lo declarado como POSA en NV y en el pdf (Ventas). No sabemos cuál es la correcta. 


```{r echo=F, message=FALSE, warning=FALSE}

t0 <- Comp0 %>% group_by(Metier, Nombre.Check, Posa ) %>% 
  summarise (Peso.Ventas = sum( Peso.Ventas, na.rm=TRUE),
             Peso.NV = sum(Peso.NV, na.rm=TRUE))

t0 <- subset(t0, Nombre.Check %in% listSpPlot)  

t <- t0 %>% pivot_longer( cols = starts_with("Peso"), names_to = "Origen", values_to = "Peso", values_drop_na = TRUE ) 


for (i in c("PTB_DEF_>=70_0_0", "PTB_MPD_>=55_0_0", "OTB_DEF_>=70_0_0", "OTB_DEF_100-119_0_0")) {
  plottitle <- i
  ggp <- ggplot(subset(t, Metier==i), aes(x=Origen, y=Peso, fill = Posa)) + 
    geom_bar(stat="identity") +
    scale_fill_colorblind()+
    facet_wrap( ~ Nombre.Check, scales="free", ncol=4) +
    ggtitle(plottitle) +
    theme(plot.title = element_text(hjust = 0.5),
          legend.position = "bottom")

  

#windows(25,15)
plot (ggp)
#ggsave(gsub(" ", "", plottitle),scale=1.5)

}

```


### PNV vs PV (all) {-}

**Peso NV vs Peso ventas por mes y por barco (incluye POSA)**

*Parejas 8c*: en general se observa underreporting en las NV, sobre todo para la merluza, rapes, rayas, pintaroja triglidos y congrio (que son pocos kilos). Gallos y chicharros en total no hay underreporting, pero hay meses en los que en NV se reprota más que en ventas y otros en los que se reporta menos. 

*Parejas 8abd*: en general se observa underreporting en las NV, para las mismas especies que las parejas de la 8, más gallos, verdel y pulpos

*Bakas 8abd*: en general están bastate ajustados los pesos de N1V y Ventas pero hay un sesgo por barco. Sobresale el Kalamendi que declara  mas en NV que en Ventas (sobre todo merluza, rape, gallo, congrio..) . 

*Bakas 6*: en general están bastate ajustados los pesos de N1V

Hasta ahora siempre hemos asumido que se declaran mayores desembarcos en OPPAO que en N1V. Según los datos de este año, esto no está tan claro


```{r echo=F, message=FALSE, warning=FALSE}


t <- Comp0 %>% group_by(Nombre_Buque2, Mes, Metier, Nombre.Check ) %>% 
              summarize (Peso.Ventas = sum( Peso.Ventas, na.rm=TRUE),
                                           Peso.NV = sum(Peso.NV, na.rm=TRUE),
                                           Peso.LN = sum(Peso.LN, na.rm=TRUE))
t <- subset(t, Nombre.Check %in% listSpPlot) 


for (i in c("PTB_DEF_>=70_0_0","PTB_MPD_>=55_0_0", "OTB_DEF_>=70_0_0", "OTB_DEF_100-119_0_0")) {
  plottitle <- i
#  ggp <- ggplot(subset(t, Metier==i), aes(Peso.Ventas, Peso.NV, colour = Peso.LN>0)) +  # marco de color las mareas muestreadas
 ggp <- ggplot(subset(t, Metier==i), aes(Peso.Ventas, Peso.NV, colour = Nombre_Buque2)) +
    geom_point(size = 2) +
    scale_color_colorblind()+
    geom_abline(intercept = 0, slope = 1, col="red") +
    facet_wrap( ~ Nombre.Check, scales="free", ncol=4) +
    ggtitle(plottitle) +
    theme(plot.title = element_text(hjust = 0.5),
          legend.position = "bottom")
  
  #windows(25,15)
  plot (ggp)
  #ggsave(gsub(" ", "", plottitle),scale=1.5)
}


```

### PNV vs PV (separando POSA) {-}

**Peso NV vs Peso ventas por mes y separando POSA y no POSA**


```{r echo=F, message=FALSE, warning=FALSE}

t <- Comp0 %>% group_by(Nombre_Buque2, Mes, Metier, Nombre.Check, Posa ) %>% 
  summarize (Peso.Ventas = sum( Peso.Ventas, na.rm=TRUE),
             Peso.NV = sum(Peso.NV, na.rm=TRUE),
             Peso.LN = sum(Peso.LN, na.rm=TRUE))

t <- subset(t, Nombre.Check %in% listSpPlot)  


for (i in c("PTB_DEF_>=70_0_0", "PTB_MPD_>=55_0_0", "OTB_DEF_>=70_0_0", "OTB_DEF_100-119_0_0")) {
  plottitle <- i
  ggp <- ggplot(subset(t, Metier==i), aes(Peso.Ventas, Peso.NV, colour = Posa)) + 
    geom_point(size = 2) +
    scale_colour_colorblind()+
    geom_abline(intercept = 0, slope = 1, col="red") +
    facet_wrap( ~ Nombre.Check, scales="free", ncol=4) +
    ggtitle(plottitle) +
    theme(plot.title = element_text(hjust = 0.5),
          legend.position = "bottom")
  

#windows(25,15)
plot (ggp)
#ggsave(gsub(" ", "", plottitle),scale=1.5)

}

```




```{r echo=F, message=FALSE, warning=FALSE}

sessionInfo()
```








