---
title: "Análisis muestras pelágicos 2020"
author: "mkorta & lzarauz"
content: "Script estimar parámetros a&b de RTP - acuerdo IEO and AZTI"
date:  "February 2021"
output: 
  html_document:
    toc: true
    toc_depth: 2
    number_sections: true
    toc_float: true
    theme: united
---

```{r setup, include=FALSE}
knitr::opts_chunk$set(echo = TRUE, fig.width=12, fig.height=8)
```

# Antecedentes

El año 2020 ha sido inusual en cuanto al muestreo debido a la COVID19. El IEO dispone de pocos muestreos biológicos; de manera que vamos ver si AZTI cubre el año con los muestreos. Si fuera así podrían calcularse los parámetros a y b con los datos de AZTI e IEO conjutamente, de lo contrario se podría aplicar los parámetros estimados el año pasado, 2019. 

Por otro lado, se revisará la covertura del muestreo con los desembarcos. 


# Resumen AZTI 2020

* En general la covertura es **menor** en 2020 que en 2019 para todas las especies, excepto para PIL. En el caso de ANE, que la diferencia es tan significativa, se debe a que la flota estuvo alrededor de Asturias durante casi toda la costera del 2020 y no se acercaron a los puertos del PV.
* Atendiendo a las muestras medidas en "Fresco" la covertura es **mayor** en 2020 que en 2019 para PIL y MAC, siendo  similar para HOM y menor para ANE.
* En cuanto a la distribución temporal (2020) para la **zona 8c** hay datos en ambos semestres para ANE, PIL y MAC; HOM sólo se encuentra en el segundo sementre. Para la **zona 8b** tenemos datos de ambos semestres para ANE y un semestre para el resto de las especies: primer semestre MAC y segundo semestre HOM y PIL.
* En cuanto a la distribución trimestral (2020), en todas las especies y zonas falta uno o dos trimestres. En algunos casos sólo se encuntra un único trimestre como es el caso de PIL, MAC y HOM en la zona 8b y, HOM también en la zona 8c.

* **En cuento a la covertura de meustreo en 2020** sigue la tendencia de los desembarcos en general, si bien ANE está sobremuestreada en ambas áreas y en MAC 27.8.c es deficiente. 
* HOM 27.8bcWest (anual): covertura sigue tendencia de desembarcos.
* MAC 27.8bc (semestral): deficiente en 27.8.c (S1) se suple en (S2). adecuado en 28.b (S1), en (S2) apenas desembarcos.
* PIL 27.8.abd (semestral). deficiente (S1) y sobremuestreo (S2).
* ANE 27.8 (semestral): sigue tencencia, sobremuestreo en 27.8 (S2)
* PIL 27.8.c (Trimestral): misma covertura cuando en el Q4 se doblan lo desembarcos (Q3 no muestreo, escasos desemb.)

```{r echo=F, message=FALSE, warning=FALSE}

library(ggplot2)
library(lubridate)
library(dplyr)
library(tidyr)
library(ggthemes)
library(RColorBrewer)
#library(FSA)
library(kableExtra)
theme_set(theme_bw(base_size=12))
```

# Datos 

```{r echo=F, message=FALSE, warning=FALSE}

# datos muestreo
dat <- read.csv(file.path(getwd(),"Data/all_2020.csv"), header=T, sep=";", dec=",")
aux <- read.csv(file.path(getwd(),"Data/all_2019.csv"), header=T, sep=";", dec="," )

# datos desembarcos pelágicos
des <- read.csv(file.path(getwd(),"Data/desembarcos_pel_2019_2020.csv"), header=T, sep=";", dec="," )

#names(dat)
#names(aux)

# dat customize
dat <- rbind(dat, aux)
 
dat$fecha <- dat$FechaVenta
dat$fecha <- as.Date(dat$fecha, format="%d/%m/%Y")
dat$M <- as.factor(month(dat$fecha)) 
dat$Q <- as.factor(quarter(dat$fecha))
dat$S <- as.factor(semester(dat$fecha)) 
dat$Y <- as.factor(year(dat$fecha)) 

dat <- subset (dat, !Especie.ALFA3 %in% c("HKE", "MEG", "ANK"))
dat$Especie.ALFA3 <- factor(dat$Especie.ALFA3)
dat$NombreZona[dat$NombreZona == "27.8.c.e"] <- "27.8.c"
dat$NombreZona <- factor(dat$NombreZona)

# str(dat)
# head(dat)
# summary(dat)

# str(dat)
# head(dat)
# summary(dat)

# des customize
#str(des)
des$Q <- des$Trimestre.Desembarco
des$S [des$Q %in% c(1,2)] <- "1"
des$S [des$Q %in% c(3,4)] <- "2"
des$Y <- des$Año 
des$S <- as.factor(des$S)
des$Q <- as.factor(des$Q)
des$Y <- as.factor(des$Y)
des$NombreZona <- des$Zona 
levels(des$NombreZona)[levels(des$NombreZona)=="27.8.abd"] <- "27.8.b" # para poder comparar con muestreo
```

## Numero de muestras y zonas

```{r echo=F, message=FALSE, warning=FALSE}

wide <-dat %>% group_by (Y, NombreZona, Especie.ALFA3)%>% count(Y) %>% arrange(Especie.ALFA3)
pivot_wider(wide, names_from = Y, values_from = n) %>%
  kbl(caption = "Número de individuos medidos por especie y zona. Comparación 2019-2020") %>%
  kable_classic(full_width = T, html_font = "Cambria")
```

## Numero de muestras por tipo de muestra (NoLength, NoAge, NoMaturity) y zonas

```{r echo=F, message=FALSE, warning=FALSE}
wide <-dat %>% group_by (Y, NombreZona, Especie.ALFA3)%>% summarize_at(vars(c("TallaTotal", "NombreEstMadSexual", "EdadFinal")), function(x) sum(x > 0,na.rm = TRUE))
wide %>%
  kbl(caption = "Número de individuos medidos por tipo de muestra, especie y zona. Comparación 2019-2020") %>%
  kable_classic(full_width = T, html_font = "Cambria")

samples <- wide%>%
            pivot_longer(!c("Y", "NombreZona", "Especie.ALFA3"), names_to = "variable", values_to = "NoMuestra")

ggplot(samples, aes(x=Y,y=NoMuestra, fill=variable))+
  geom_bar(position = "dodge2", stat="identity")+
  scale_fill_colorblind()+
  ylab("No observaciones (n)")+
  xlab("Año")+
  facet_grid(Especie.ALFA3~NombreZona, scales = "free")
```


## Numero de muestras y zonas: sólo "Fresco"

```{r echo=F, message=FALSE, warning=FALSE}

dat <- subset(dat, NombreEstado == "Fresco")
wide <-dat %>% group_by (Y, NombreZona, Especie.ALFA3)%>% count(Y)%>% arrange(Especie.ALFA3)
pivot_wider(wide, names_from = Y, values_from = n)%>% 
  kbl(caption = "Número de individuos medidos en - Fresco - por especie y zona. Comparación 2019-2020") %>%
  kable_classic(full_width = T, html_font = "Cambria") 
```

## Distribucion temporal (S y Q): sólo "Fresco" 

```{r echo=F, message=FALSE, warning=FALSE}

wide <-dat %>% group_by (Y, NombreZona, Especie.ALFA3, S)%>% count(Y)%>% arrange(Especie.ALFA3)
pivot_wider(wide, names_from = Y, values_from = n)%>% 
  kbl(caption = "Número de individuos medidos en - Fresco - por especie, zona y S. Comparación 2019-2020") %>%
  kable_classic(full_width = T, html_font = "Cambria") 

ggplot(dat, aes(Y, fill=S))+
  geom_bar(position = "dodge2")+
  scale_fill_colorblind()+
  ylab("No observaciones (n)")+
  facet_grid(Especie.ALFA3~NombreZona, scales = "free")

wide <-dat %>% group_by (Y, NombreZona, Especie.ALFA3, Q)%>% count(Y)%>% arrange(Especie.ALFA3)
pivot_wider(wide, names_from = Y, values_from = n)%>% 
  kbl(caption = "Número de individuos medidos en - Fresco - por especie, zona y Q. Comparación 2019-2020") %>%
  kable_classic(full_width = T, html_font = "Cambria") 

ggplot(dat, aes(Y, fill=Q))+
  geom_bar(position = "dodge2")+
  scale_fill_colorblind()+
  ylab("No observaciones (n)")+
  facet_grid(Especie.ALFA3~NombreZona, scales = "free")
```

## Kg desembarcados por especie y zona 

No se incluye posteriormente el metier porque no hay ese dato en biológicos. Importante!

```{r echo=F, message=FALSE, warning=FALSE}

wide <-des %>% group_by (Y, NombreZona, Especie.ALFA3)%>% summarise(Peso.kg = sum(Kg.Desembarcados)) %>% arrange(Especie.ALFA3)
pivot_wider(wide, names_from = NombreZona, values_from = Peso.kg) %>%
#wide %>%
  kbl(caption = "Peso desembarcado (kg) por especie y zona. Comparación 2019-2020") %>%
  kable_classic(full_width = T, html_font = "Cambria")

```

## Kg desembarcados por especie y zona y metier

No se incluye posteriormente el metier porque no hay ese dato en biológicos. Importante!

```{r echo=F, message=FALSE, warning=FALSE}

wide <-des %>% group_by (Y, NombreZona, Especie.ALFA3, Metier)%>% summarise(Peso.kg = sum(Kg.Desembarcados)) %>% arrange(Especie.ALFA3)
pivot_wider(wide, names_from = Metier, values_from = Peso.kg) %>%
#wide %>%
  kbl(caption = "Peso desembarcado (kg) por especie y zona y metier. Comparación 2019-2020") %>%
  kable_classic(full_width = T, html_font = "Cambria")%>%
  kable_styling(fixed_thead = T) %>%
  #row_spec(0, angle = -45)%>%
  kableExtra::scroll_box(width = "100%")


colourCount = length(unique(wide$Metier))
getPalette = colorRampPalette(brewer.pal(12, "Accent"))

ggplot(wide, aes(x=as.factor(Y), y=Peso.kg, fill=Metier))+
  geom_bar(position= "dodge", stat="identity")+
  scale_fill_manual(values = colorRampPalette(brewer.pal(12, "Accent"))(colourCount))+
  #scale_fill_colorblind()+
  ylab("Peso desembarcado (kg)")+
  xlab ("Año")+
  facet_grid(Especie.ALFA3~NombreZona, scales = "free")
```

## Comparación Kg desembarcados vs muestreo por especie y zona 

```{r echo=F, message=FALSE, warning=FALSE}

wide.bio <-dat %>% group_by (Y, NombreZona, Especie.ALFA3, S, Q)%>% count(Y)%>% arrange(Especie.ALFA3)
wide.des <-des %>% group_by (Y, NombreZona, Especie.ALFA3, S, Q)%>% summarise(Peso.kg = sum(Kg.Desembarcados))%>% arrange(Especie.ALFA3)

wide.all <- left_join(wide.des,wide.bio,by=c("Y", "NombreZona", "Especie.ALFA3", "S", "Q"))

wide.all %>%
  kbl(caption = "Número de individuos medidos y kg desembarcados por especie y zona. Comparación 2019-2020") %>%
  kable_classic(full_width = T, html_font = "Cambria")%>%
  kable_styling("striped", fixed_thead = T) %>% 
  scroll_box( width = "100%", height = "500px")

wide.bio$variable <- "NoMuestras (n)"
names(wide.bio) <- c("Y", "NombreZona", "Especie.ALFA3", "S", "Q", "value", "variable") 

wide.des$variable <- "Desembarcos (kg)"
names(wide.des) <- c("Y", "NombreZona", "Especie.ALFA3", "S", "Q", "value", "variable") 

wide.all.0 <- rbind(wide.bio, wide.des)

ggplot(wide.all.0, aes(x=as.factor(Y), y=value, fill=Especie.ALFA3))+
  geom_bar(position = "dodge", stat="identity")+
  scale_fill_colorblind()+
  ylab("")+
  xlab ("Año")+
  facet_grid(variable~NombreZona, scales = "free")
```

## Comparación Kg desembarcados vs muestreo por especie y zona y semestre.

```{r echo=F, message=FALSE, warning=FALSE}

ggplot(subset(wide.all.0, S=="1"), aes(x=as.factor(Y), y=value, fill=Especie.ALFA3))+
  geom_bar(position = "dodge", stat="identity")+
  scale_fill_colorblind()+
  ylab("Semestre 1")+
  xlab ("Año")+
  facet_grid(variable~NombreZona, scales = "free")

ggplot(subset(wide.all.0, S=="2"), aes(x=as.factor(Y), y=value, fill=Especie.ALFA3))+
  geom_bar(position = "dodge", stat="identity")+
  scale_fill_colorblind()+
  ylab("Semestre 2")+
  xlab ("Año")+
  facet_grid(variable~NombreZona, scales = "free")
```

## Comparación Kg desembarcados vs muestreo por especie y zona y trimestre.

```{r echo=F, message=FALSE, warning=FALSE}

ggplot(subset(wide.all.0, Q=="1"), aes(x=as.factor(Y), y=value, fill=Especie.ALFA3))+
  geom_bar(position = "dodge", stat="identity")+
  scale_fill_colorblind()+
  ylab("Trimestre 1")+
  xlab ("Año")+
  facet_grid(variable~NombreZona, scales = "free")

ggplot(subset(wide.all.0, Q=="2"), aes(x=as.factor(Y), y=value, fill=Especie.ALFA3))+
  geom_bar(position = "dodge", stat="identity")+
  scale_fill_colorblind()+
  ylab("Trimestre 2")+
  xlab ("Año")+
  facet_grid(variable~NombreZona, scales = "free")

ggplot(subset(wide.all.0, Q=="3"), aes(x=as.factor(Y), y=value, fill=Especie.ALFA3))+
  geom_bar(position = "dodge", stat="identity")+
  scale_fill_colorblind()+
  ylab("Trimestre 3")+
  xlab ("Año")+
  facet_grid(variable~NombreZona, scales = "free")

ggplot(subset(wide.all.0, Q=="4"), aes(x=as.factor(Y), y=value, fill=Especie.ALFA3))+
  geom_bar(position = "dodge", stat="identity")+
  scale_fill_colorblind()+
  ylab("Trimestre 4")+
  xlab ("Año")+
  facet_grid(variable~NombreZona, scales = "free")
```


```{r echo=F, message=FALSE, warning=FALSE}
#sessionInfo()
```




