---
title: "IC checks"
#author: "lucia zarauz"
date: format(today, format="%A, %d of %B of %Y")
#output: word_document
output: pdf_document
---

```{r, echo=FALSE, message=FALSE, warning = FALSE, error = FALSE}

exists_SD_L <- exists("SD_AZTI")  && "L" %in% unique(SD_AZTI$CatchCategory)
exists_SD_D <- exists("SD_AZTI")  && "D" %in% unique(SD_AZTI$CatchCategory)
```

# `r azti`


## Esfuerzo por metier y Ãrea (Kw/day)

```{r, echo=FALSE, message=FALSE,results='asis'}
kable(EffortMetierArea) 
```

## Esfuerzo por metier y trimestre (Kw/day)

```{r, echo=FALSE, message=FALSE,results='asis'}
kable(EffortMetierSeason)
```

\pagebreak

## Reported landings por metier y ?rea (ton)

```{r, echo=FALSE, message=FALSE,results='asis'}
  kable(LandRepMetierArea)
```

## Reported landings por metier y trimestre (ton)

```{r, echo=FALSE, message=FALSE,results='asis'}
     kable(LandRepMetierSeason)  
```


\pagebreak

## Unreported landings por metier y ?rea (ton)

```{r, echo=FALSE, message=FALSE,results='asis'}
kable(LandUnrepMetierArea) 

```


## Unreported landings por metier y trimestre (ton)

```{r, echo=FALSE, message=FALSE,results='asis'}
     kable(LandUnrepMetierSeason)   
```

\pagebreak

## BMS landings por metier y ?rea (ton)

```{r, echo=FALSE, message=FALSE,results='asis'}
  kable(BMSRepMetierArea)
```

## BMS landings por metier y trimestre (ton)

```{r, echo=FALSE, message=FALSE,results='asis'}
     kable(BMSRepMetierSeason)  
```

\pagebreak

## Reported Discards por metier y ?rea (ton)

```{r, echo=FALSE, message=FALSE,results='asis'}
kable(RepDiscMetierArea) 

```


## Reported Discards por metier y trimestre (ton)

```{r, echo=FALSE, message=FALSE,results='asis'}
     kable(RepDiscMetierSeason)   
```


\pagebreak

## Discards por metier y ?rea (ton)

```{r, echo=FALSE, message=FALSE,results='asis'}
kable(DiscMetierArea) 

```


## Discards por metier y trimestre (ton)

```{r, echo=FALSE, message=FALSE,results='asis'}
     kable(DiscMetierSeason)   
```


\pagebreak

## Sampling effort (N? de mareas/lances muestreados)
```{r, echo=FALSE, message=FALSE,results='asis'}
 kable(NTripsFisOp)
``` 

## Sampling effort (N? de individuos)
```{r, echo=FALSE, message=FALSE,results='asis'}
 kable(NIndiv)
``` 

## Landings Mean size por metier
```{r, echo=FALSE, message=FALSE,results='asis'}
 kable(MeanWeightLand)
``` 

\pagebreak

```{r, fig.height=7, fig.width=6, echo=FALSE, message=FALSE, results='asis',  eval=exists_SD_L}

pandoc.header("Landings length distribution - Annual (n? at length)", level = 2)

LandingLDYear
```

\pagebreak


```{r, fig.height=7, fig.width=6, echo=FALSE, message=FALSE, results='asis', eval=exists_SD_L}

pandoc.header("Landings length distribution - Semester (n? at length)", level = 2)

for (i in unique(tempLandSeason$Fleet)) {
        print(plot_list[[i]] )
        print(kable(table_list[[i]] ))
         cat("\n")
         }
```

\pagebreak

## Discards Mean size por metier
```{r, echo=FALSE, message=FALSE,results='asis'}
 kable(MeanWeightDis)
``` 



```{r, fig.height=7, fig.width=6, echo=FALSE, message=FALSE, results='asis',  eval=exists_SD_D}

pandoc.header("Discards length distribution - Annual (n? at length)", level = 2)

DiscardsLDYear
```

\pagebreak


```{r, fig.height=7, fig.width=6, echo=FALSE, message=FALSE, results='asis', eval=exists_SD_D}

pandoc.header("Discards length distribution - Semester (n? at length)", level = 2)

for (i in unique(tempDisSeason$Fleet)) {
        print(plot_list_D[[i]] )
        print(kable(table_list_D[[i]] ))
         cat("\n")
         }
```

